Inventaris van het archief van de Commissie van Advies Crisisinvoerwet, 1931-1940
Nationaal Archief, Den Haag
- STUKKEN BETREFFENDE BIJZONDERE ONDERWERPEN, II
  - Advisering, C
    - Dossiers inzake contingentering van produkten., 1931-1940; 42-223
      - Zakdoeken 1932-1940, 221; 1 pak
      - Zinkwit en lithopone 1932-1935, 222; 1 omslag
      - Zout 1936,1937, 223; 1 omslag